臺灣雲林地方法院刑事判決　　　　　　　100年度易字第493號
公　訴　人　臺灣雲林地方法院檢察署檢察官
被　　　告　許榮祐
上列被告因竊盜案件，經檢察官提起公訴（100 年度偵字第3151
號及第3314號），被告於本院準備程序中為有罪之陳述，經合議
庭裁定由法官一人獨任進行簡式審判程序，判決如下：
    主  文
許榮祐犯攜帶兇器毀壞門扇竊盜未遂罪，累犯，處有期徒刑伍月
；又犯攜帶兇器竊盜罪，累犯，處有期徒刑捌月，扣案之附表編
號一活動扳手壹支沒收之；又犯攜帶兇器竊盜罪，累犯，處有期
徒刑捌月，扣案之附表編號一活動扳手壹支、編號二活動扳手壹
支及編號三鉗子壹支均沒收之。應執行有期徒刑壹年肆月，扣案
之附表編號一活動扳手壹支、編號二活動扳手壹支及編號三鉗子
壹支均沒收之。
    事實及理由
一、犯罪事實：
(一)、許榮祐曾因(1)妨害自由案件，經本院以93年度訴字第222 號
    判決判處有期徒刑4 月，如易科罰金，以銀元300 元折算1
    日，緩刑2 年確定；(2)違反毒品危害防制條例案件，經本院
    以94年度訴字第364 號判決判處有期徒刑7 月確定，於民國
    94年11月28日入監服刑。前開(1)案件之緩刑因而經本院以94
    年度撤緩字第57號裁定撤銷，又因(3)恐嚇取財案件，經臺灣
    高等法院臺南分院以94年度上易字第539 號判決判處有期徒
    刑1 年6 月確定。前開(1)、(2)、(3)罪，經本院以95年度聲字
    第392 號裁定應執行有期徒刑2 年10月。復因(4)傷害案件，
    經本院以95年度六簡字第5 號判決判處有期徒刑6 月，如易
    科罰金，以銀元300 元折算1 日確定。再因(5)違反毒品危害
    防制條例案件，經臺灣臺南地方法院以95年度簡字第2492號
    判決判處有期徒刑5 月，如易科罰金以銀元300 元折算1 日
    確定。上開(1)、(2)、(3)、(4)、(5)5 罪經臺灣臺南地方法院以
    96年度聲減字第1229號裁定，分別減為有期徒刑2 月、3 月
    15日、9 月、3 月及2 月15日，其中(1)、(2)2 罪應執行有期
    徒刑5 月，如易科罰金，以銀元300 元折算1 日，(3)、(4)、
    (5)3 罪應執行有期徒刑1 年2 月確定，應執行有期徒刑1 年
    2 月確定，接續執行後，於96年8 月9 日徒刑執行完畢出監
    。繼因(6)妨害自由及毀損案件，經本院以99年度易字第211
    號判決分別判處拘役30日及10日，應執行拘役35日，如易科
    罰金以新臺幣（下同）1,000 元折算1 日確定（本件不構成
    累犯），於99年7 月16日入監執行。另因(7)違反家庭暴力防
    治法案件，經本院以99年度簡字第49號判決判處有期徒刑4
    月確定，如易科罰金以1,000 元折算1 日確定。嗣因(8)竊盜
    案件，經本院以99年度六簡字第220 號判決判處有期徒刑3
    月，如易科罰金以1,000 元折算1 日確定。上開(7)、(8)2 罪
    經本院以99年度聲字第1308號裁定應執行有期徒刑6 月，如
    易科罰金以1,000 元折算1 日確定，接續上開(6)執行，於10
    0 年1 月28日因縮刑期滿，徒刑執行完畢出監。
(二)、許榮祐仍不知悔改，竟意圖為自己不法之所有，先後為下列
    犯行：
    1.100 年5 月23日凌晨0 時10分許，攜帶前半段為金屬材質
      ，末端為十字銳角之客觀上具有危險性，足以危害人之生
      命、身體，可供兇器使用之螺絲起子1 把（未扣案），騎
      乘牌照號碼KPT-652 號重型機車，行經址設雲林縣西螺鎮
      鹿場里鹿場82之1 號之「震天宮」，因見震天宮夜間無人
      居住，徒手敲毀震天宮辦公室大門之玻璃，開啟門鎖後進
      入，經搜尋辦公桌上及抽屜內未尋獲財物，轉而企圖破壞
      辦公室旁的神明廳大門，惟因木門厚實難以撬開而作罷，
      致竊盜未得逞，乃騎乘上開機車悻然離去。嗣因震天宮主
      委邱振興於同日清晨前往震天宮查看，發覺有異報警處理
      ，經警調閱監視錄影畫面，循線查獲上情。
    2.100 年6 月24日下午1 時許，攜帶金屬材質，前端有銳角
      之客觀上具有危險性，足以危害人之生命、身體，可供兇
      器使用之活動扳手1 支（即附表編號一之活動扳手），在
      雲林縣斗六市○○○路「斗六棒球場」之停車場，見張紅
      絨所有牌照號碼070-DND 號普通重型機車停放於該處，以
      上開活動扳手將上開機車車牌卸下，得手後隨即離去。
    3.100 年6 月28日下午5 時許，攜帶金屬材質，末端均有銳
      角之客觀上具有危險性，足以危害人之生命、身體，可供
      兇器使用之活動扳手2 支及鉗子1 支（即附表編號一及編
      號二之活動扳手及編號三之鉗子），將上開竊得之車號07
      0-DND 號車牌懸掛於其姐原車號HPY-172 號之機車上，並
      騎該車前往雲林縣莿桐鄉大美村溪美1 之8 號旁農田。許
      榮祐見農田中陳芳藝所有電動馬達1 具放置於地上，乃意
      圖自己不法之所有，先以活動扳手（即編號一及編號二之
      活動扳手）將螺絲鬆開，再以鉗子（即編號三之鉗子）將
      電線剪斷，剪斷後將該電動馬達搬至上開機車之腳踏板上
      ，得手後愈離去之際，遭陳芳藝發現並報警處理，因而循
      線查獲，並扣得鉗子1 支及活動扳手2 支。
二、認定犯罪事實所憑之證據及理由：
(一)、被告許榮祐所犯3 罪，均非死刑、無期徒刑、最輕本刑為3
    年以上有期徒刑之罪，其於準備程序中就前揭被訴事實為有
    罪之陳述，經告知簡式審判程序之旨，並聽取其與公訴檢察
    官之意見後，裁定進行簡式審判程序，是本案之證據調查，
    依刑事訴訟法第273 條之2 規定，不受同法第159 條第1 項
    、第161 條之2 、第161 條之3 、第163 條之1 及第164 條
    至第170 條規定之限制。
(二)、上揭犯罪事實業經被告於審理中坦承不諱，另：犯罪事實(二)
    、1.部分，有證人即被害人邱振興於偵查中之證詞（見臺灣
    雲林地方法院檢察署100 年度偵字第3151號偵查卷第21頁至
    第22頁）、西螺分局埤源派處所許榮祐竊盜案照片8 張及震
    天宮監視錄影器翻拍照片4 張（見雲林縣警察局西螺分局雲
    警螺偵字第1000005597號卷第10頁至第15頁）足茲佐證。犯
    罪事實(二)、2.部分，有公路監理電子閘門車號查詢重型機車
    車籍資料1 紙在卷可憑。犯罪事實(二)、3.部分，有被害人陳
    芳藝於警詢中之指述及贓物認領保管單1 紙（見雲林縣警察
    局斗六分局雲警六偵字第1001000784號卷第4 頁至第5 頁及
    第14頁）足供補強。此外，復有被告於警詢及偵訊中之自白
    在卷可憑，核與上述證據資料相符，因認被告自白與真實相
    符。本件事證明確，被告犯行應堪認定。
(三)、按刑法第321 第1 項第3 款所稱兇器，只須於行竊時攜帶具
    有危險性之兇器為已足，並不以攜帶之初有行兇之意圖為必
    要，且所稱兇器，其種類並無限制，凡客觀上對於人之生命
    、身體及安全構成威脅，具有危險性之兇器均屬之，最高法
    院79年臺上字第5253號判例意旨可參。又刑法第321 條第1
    項第2 款規定將「門扇」、「牆垣」、「其他安全設備」並
    列。則所謂「門扇」應專指門戶而言，係分隔住宅或建築物
    內外之出入口大門。而所謂「其他安全設備」，指門扇、牆
    垣以外，依社會通常觀念足認為防盜之一切設備者，即屬相
    當（最高法院73年度臺上字第3398號及78年度臺上字第4418
    號判決意旨可考）。再者，刑法上竊盜罪既遂未遂區分之標
    準，係採權力支配說，即行為人將竊盜之客體，移入一己實
    力支配之下者為既遂，若著手於竊盜，而尚未脫離他人之持
    有，或未移入一己實力支配之下者，則為未遂（最高法院84
    年度臺上字第2256號判決意旨可參）。查：1.扣案之鉗子1
    支（即附表編號三）及活動扳手2 支（即附表編號一及二）
    ，經本院當庭勘驗，結果為：「鉗子長度25公分、活動扳手
    各21公分及15公分，均為金屬材質，前端均有銳角，功能正
    常。」有本院審判筆錄在卷可憑（見本院卷100 年9 月15日
    簡式審判筆錄第3 頁），堪認扣案之鉗子1 支及活動扳手2
    支均為客觀上具有危險性，足以危害人之生命、身體安全，
    是屬兇器。至犯罪事實(二)、1.部份，被告犯罪所用之螺絲起
    子1 把雖未扣案，惟被告自承：該次犯案所用之螺絲起子，
    前端為金屬材質，把手部分為塑膠，約20公分長，前端為十
    字型尖端等語（見本院卷簡式審判筆錄第4 頁至第5 頁），
    輔以證人即被害人邱振興結證稱：辦公室旁的木門被破壞，
    木門旁小門的鎖也被破壞等語（見臺灣雲林地方法院檢察署
    100 年度偵字第3151號偵查卷第21頁至第22頁），及西螺分
    局埤源派出所許榮祐竊盜案現場照片顯示（見雲林縣警察局
    西螺分局雲警螺偵字第1000005597號卷第10頁至第15頁），
    該木門中間縫隙兩旁油漆斑駁，露出木質部分之原色等情，
    堪認被告所用之螺絲起子具有一定程度之尖銳與堅硬特性，
    客觀上足以威脅人之生命及身體安全，亦堪認定為兇器。2.
    另遭破壞之門扇為震天宮辦公室對外之門，具有隔絕隔住宅
    或建築物內外之功能，有西螺分局埤源派出所許榮祐竊盜案
    現場照片（見雲林縣警察局西螺分局雲警螺偵字第10000055
    97號卷第10頁至第15頁）在卷可憑，被告敲破該門之玻璃後
    將門打開進入行竊，自屬破壞門扇之竊盜行為。3.犯罪事實
    (二)、1.部分，被告已著手於犯罪之實行，惟因未竊得任何財
    物，未發生犯罪之結果，應論以未遂犯。犯罪事實(二)、3.部
    分，被告將該電動馬達以工具取下後，將之搬運至其所騎乘
    之前開機車腳踏板上，就空間而言，已脫離被害人陳芳藝之
    持有，又被告隨時得發動機車將該電動馬達載離現場，堪認
    被告已將該電動馬達置於其實力支配之下，雖嗣後遭被害人
    陳芳藝攔阻，亦不影響被告加重竊盜罪既遂之認定。
三、論罪科刑之理由：
(一)、按刑法第321 條第1 項所列各款為竊盜之加重條件，如犯竊
    盜罪兼具數款加重情形時，因竊盜行為祇有1 個，仍祇成立
    一罪，不能認為法律競合或犯罪競合，但判決主文應將各種
    加重情形順序揭明，理由並應引用各款，俾相適應，有最高
    法院69年臺上字第3945號判例要旨可參。核被告就犯罪事實
    (二)、1.所為，係犯刑法第321 條第2 項、第1 項第2 款及第
    3 款之攜帶兇器毀壞門扇竊盜未遂罪。就犯罪事實(二)、2.及
    犯罪事實(二)、3.部分，均係犯刑法第321 條第1 項第2 款攜
    帶兇器竊盜罪。以上3 罪犯意各別，行為互殊，應予分論併
    罰。被告曾受如犯罪事實(一)所載之徒刑執行完畢，5 年以內
    故意再犯本件有期徒刑以上之罪，均為累犯，均應依刑法第
    47條第1 項之規定，加重其刑。犯罪事實(二)、1.部份為未遂
    犯，另應依刑法第25條第2 項規定減輕其刑，並先加後減之
    。
(二)、爰審酌被告長期在監服刑，有如犯罪事實(一)所載之犯罪紀錄
    ，可見其素行不良，2 次出入監獄，96年8 月9 日出監後，
    先後於99年4 月間及同年6 月間，因酒後失控對其母親實施
    家庭暴力行為，業經施以禁戒3 月之處分，有本院99年度簡
    字第49號及99年度易字第377 號判決列印資料附卷供參。第
    2 次入監服刑，甫於100 年1 月28日出監，未至半年又犯本
    件之罪，顯見被告出監後難以回歸社會正常生活，不思自力
    更生，仍依附於原生家庭，仰賴家人之資助，卻又不知心存
    感恩，於酒後對家人施暴，造成家人之困擾及恐懼。在無法
    獲得家人之諒解及支持後，轉而危害鄉里，隨機犯案，見他
    人對財物之管理略有鬆懈，便心起歹念，下手行竊，藉以解
    其生活之困頓，其犯罪之動機及目的均不可取，且有多次犯
    罪科刑之紀錄，其中更包括對至親傷害之行為，堪認品行不
    良。另參被告高職畢業之學歷，教育程度不高。被告父母俱
    在，且與其等同住，但有家庭暴力之行為，難認家庭生活對
    被告有規範之作用，並被告犯罪後坦白承認，犯後態度尚佳
    及其他一切情狀，各量處如主文所示之刑，並定其應執行刑
    。
(三)、沒收部分：扣案之鉗子1 支及活動扳手2 支，係被告所有，
    並供犯罪事實(二)、2.（附表編號一）及犯罪事實(二)、3.（附
    表編號一、二及三）所用之物，為被告於本院審理程序所坦
    承（見本院簡式審判程序筆錄第3 頁、第8 頁及第9 頁，起
    訴書就犯罪事實(二)、2.部分所使用之兇器記載為未扣案，容
    有誤解），應依刑法第38條第1 項第2 款規定宣告沒收之。
    至供犯罪事實(一)所用之螺絲起子1 把，業經被告丟棄（見本
    院簡式審判程序筆錄第8 頁被告之供述），無法尋獲，不能
    證明現仍存在，爰不予宣告沒收之，併此指明。
四、應適用之法律：
(一)、刑事訴訟法第273 條之1 第1 項、第299 第1 項前段。
(二)、刑法第321 條第2 項、第1 項第2 款、第3 款、第25條第2
    項、第47條第1 項、第38條第1 項第2 款、第51條第5 款，
    判決如主文。
本案經檢察官陳東泰到庭執行職務。
中    華    民    國   100    年    10    月    6     日
                  刑事第六庭  法  官  蕭于哲
以上正本證明與原本無異。
如不服本判決應於收受判決後10日內向本院提出上訴書狀，並應
敘述具體理由；其未敘述上訴理由者，應於上訴期間屆滿後20日
內向本院補提理由書（均須按他造當事人之人數附繕本）。「切
勿逕送上級法院」。
                              書記官  謝璧卉
中    華    民    國   100    年    10    月    6     日
附表：
┌──┬────┬───┐
│編號│品    名│長度  │
├──┼────┼───┤
│ 一 │活動扳手│15公分│
├──┼────┼───┤
│ 二 │活動扳手│21公分│
├──┼────┼───┤
│ 三 │鉗子    │25公分│
└──┴────┴───┘
附錄本案論罪科刑法條全文：
中華民國刑法第321 條：（加重竊盜罪）
犯竊盜罪而有下列情形之一者，處6 月以上、5 年以下有期徒刑
，得併科新臺幣10萬元以下罰金：
一、侵入住宅或有人居住之建築物、船艦或隱匿其內而犯之者。
二、毀越門扇、牆垣或其他安全設備而犯之者。
三、攜帶兇器而犯之者。
四、結夥三人以上而犯之者。
五、乘火災、水災或其他災害之際而犯之者。
六、在車站、埠頭、航空站或其他供水、陸、空公眾運輸之舟、
    車、航空機內而犯之者。
前項之未遂犯罰之。